# 金融资产、金融负债列报问题

提问人：lago 时间：2011-01-21 17:05:33
最近，在为一家企业做PRC至IFRS财务报表转换业务，关于金融资产和金融负债问题，很困惑。 希望得到大家的看法：
1 、预付账款是否属于金融资产 （以前看过陈版的回复，预付帐款在正常情况下是要以货物交付的，因此不属于金融资产。）
2 、其他应收款中是否属于金融资产？或者视其性质，有部分属于金融资产，有部分不属于金融资产？
3 、预收账款是否属于金融负债？
4 、应付职工薪酬是否属于金融负债？
5 、其他应付款、预提费用是否属于金融负债？或者视其性质，有部分属于金融负债，有部分不属于金融负债？
6 、应交税费中除所得税以外的其他税费负债，是否属于金融负债？
请大家指正。
谢谢。

回答人：chenyiwei
1 、预付、预收款项不属于金融资产和金融负债。 2 、应交税费（含所得税和其他税费）是法定义务而不是合同义务，因此不属于金融负债或金融资产。 3 、应付职工薪酬中，金额确定且需向职工支付现金或其他金融资产的部分属于金融负债。非货币性福利、工会经费和职工教育经费等不属于金融负债。 4 、其他应收／应付和预提费用等，因为涉及范围较广，所以需要具体分析。

回答人：chenyiwei
回复 藤椅 lalago 的帖子金融资产本身是采用列举的方式定义的，准则本身并没有归纳出普遍适用于所有金融资产的共同特征。一般可以理解为：金融资产是企业所持的基于合同关系而确立的对外债权（仅限于货币性的债权）或股权。凡不是基于合同关系而存在的资产，或者不属于货币性债权和股权的资产，均不是金融资产。

回答人：chenyiwei
回复 地板 duleigsm 的帖子预收、预付不属于金融资产或金融负债项目的原因，是因为在正常情况下，以及根据企业在发生预收预付关系时的通常意图，预收预付项目都将以收取或交付非金融项目的方式进行结算，因此不构成“从其他单位收取现金或其他金融资产的合同权利”或者“向其他单位交付现金或其他金融资产的合同义务”。

提问人：qjr1124 时间：2012-03-19 16:16:56
回复 chenyiwei 的帖子
所以:
以现金结算的股份支付，在可行权日之后是按交易性金融负债的原则处理是吗？ 其公允变动是影响金融负债的确认额的。

回答人：chenyiwei
是的。

提问人：liaowenjia 时间：2014-03-10 18:20:33
预提费用中提及的诉讼赔偿、损失是金融负债么？个人认为不是，因为不是合同义务。

回答人：chenyiwei
此类事项不属于金融负债。

提问人：edward425 时间：2016-05-07 19:38:04
金融资产本身是采用列举的方式定义的，准则本身并没有归纳出普遍适用于所有金融资产的共同特征。一般可以理解为：金融资产是企业所持的基于合同关系而确立的对外债权（仅限于货币性的债权）或股权。那对应的，金融负债是基于合同关系而确立的对外负债或股利？

回答人：chenyiwei
金融负债的定义见《企业会计准则第 37 号——金融工具列报（ 2014 年修订）》第八条。金融负债应来源于合同义务。